臺灣臺中地方法院小額民事判決
111年度沙小字第747號
原      告  華南產物保險股份有限公司

法定代理人  陳文智  
訴訟代理人  陳嘉君  
複 代 理人  賴韋廷  
被      告  劉景瑞  
上列當事人間請求侵權行為損害賠償（交通）事件，經本院於民
國111年11月23日言詞辯論終結，判決如下：
    主      文
被告應給付原告新臺幣玖仟捌佰陸拾元，及自民國一一一年八月
十日起至清償日止，按週年利率百分之五計算之利息。
訴訟費用新臺幣壹仟元由被告負擔。
本判決得假執行。但被告如以新臺幣玖仟捌佰陸拾元為原告供擔
保後，得免為假執行。
    事實及理由
壹、程序方面：
    被告經合法通知，未於言詞辯論期日到場，核無民事訴訟法
    第386條各款所列情形，爰依原告聲請，由其一造辯論而為
    判決。
貳、實體方面：
一、原告主張：被告於民國110年5月16日15時34分許駕駛車牌號
    碼000-0000號自用小客車，沿國道1號高速公路之大雅聯絡
    道由西往東方向行駛，行經臺中市○○區○道0號高速公路東向
    174公里處，因疏未注意車前狀況及保持行車安全距離，不
    慎自後追撞同向車道前方之原告所承保訴外人陳俐潔所有並
    由訴外人李政彥駕駛車牌號碼000-0000號自用小客車（下稱
    系爭車輛），致系爭車輛受損，經送估價修理費用新臺幣（
    下同）9,860元（包含工資2,310元、烤漆費用7,550元），
    原告已依保險契約賠付完畢，為此爰依保險法第53條及民法
    第184條、第191條之2規定提起本件訴訟等語。並聲明：被
    告應給付原告9,860元及自起訴狀繕本送達被告之翌日（即1
    11年8月10日）起至清償日止，按週年利率百分之5計算之利
    息。
二、被告未於言詞辯論期日到場，亦未提出書狀作何聲明或陳述
    以供本院審酌。
三、本院之判斷：
（一）原告主張上開事實，業據其提出與所述相符之行車執照、
      汽車險理賠申請書、修理費用評估、電子發票證明聯、車
      損照片、汽車保險單、國道公路警察局道路交通事故當事
      人登記聯單、道路交通事故初步分析研判表等影本為證，
      核與卷附內政部警政署國道公路警察局第三公路警察大隊
      檢送本件交通事故調查資料，大致相符，而被告經合法通
      知，未於言詞辯論期日到場，亦未提出書狀作何聲明或陳
      述以供審酌，本院依調查證據之結果，堪信原告之主張為
      真正。
（二）按汽車在同一車道行駛時，除擬超越前車外，後車與前車
      之間應保持隨時可以煞停之距離，不得任意以迫近或其他
      方式，迫使前車讓道；汽車行駛時，駕駛人應注意車前狀
      況及兩車並行之間隔，並隨時採取必要之安全措施，不得
      在道路上蛇行，或以其他危險方式駕車，道路交通安全規
      則第94條第1項、第3項分別定有明文。查被告駕車自應注
      意上開規定，而被告駕駛車牌號碼000-0000號自用小客車
      ，於上開時、地，因疏未注意車前狀況及保持行車安全距
      離，不慎自後追撞同向車道前方之訴外人李政彥駕駛車牌
      號碼000-0000號自用小客車（即系爭車輛），被告確有過
      失至明。
（三）復按因故意或過失，不法侵害他人之權利者，負損害賠償
      責任；汽車、機車或其他非依軌道行駛之動力車輛，在使
      用中加損害於他人者，駕駛人應賠償因此所受之損害，民
      法第184條第1項前段、第191條之2前段分別定有明文。又
      按不法毀損他人之物者，應向被害人賠償其物因毀損所減
      少之價額，民法第196條亦有明定。另按被保險人因保險
      人應負保險責任之損失發生，而對於第三人有損失賠償請
      求權者，保險人得於給付賠償金額後，代位行使被保險人
      對於第三人之請求權。但其所請求之數額，以不逾賠償金
      額為限，保險法第53條第1項亦有明文。查原告主張其承
      保訴外人陳俐潔所有系爭車輛因本件交通事故受損，經送
      修支出修理費用9,860元（包含工資2,310元、烤漆費用7,
      550元），其已依保險契約賠付完畢等情，業據其提出與
      所述相符之行車執照、汽車險理賠申請書、修理費用評估
      、電子發票證明聯、車損照片、汽車保險單等影本為證，
      自堪信為真實，足認被告之過失行為與系爭車輛受損間，
      具有相當因果關係，被告應負侵權行為之損害賠償責任，
      而原告既已依保險契約給付被保險人即訴外人陳俐潔賠償
      金額，自得依保險法第53條規定，代位行使訴外人陳俐潔
      對被告之侵權行為損害賠償請求權。
（四）另按給付有確定期限者，債務人自期限屆滿時起，負遲延
      責任；給付無確定期限者，債務人於債權人得請求給付時
      ，經其催告而未為給付，自受催告時起，負遲延責任。其
      經債權人起訴而送達訴狀，或依督促程序送達支付命令，
      或為其他相類之行為者，與催告有同一之效力，民法第22
      9條第1項、第2項分別定有明文。又按遲延之債務，以支
      付金錢為標的者，債權人得請求依法定利率計算之遲延利
      息。但約定利率較高者，仍從其約定利率；應付利息之債
      務，其利率未經約定，亦無法律可據者，週年利率為百分
      之5，民法第233條第1項、第203條亦分別明定。查本件原
      告對被告之侵權行為損害賠償債權，核屬無確定期限之給
      付，既經原告提起本件民事訴訟，且起訴狀繕本業於111
      年8月9日合法送達被告，有送達證書在卷可佐，則被告迄
      未給付，應負遲延責任，是以，原告請求自起訴狀繕本送
      達被告之翌日即111年8月10日起至清償日止，按週年利率
      百分之5計算之法定遲延利息，核無不合，應予准許。
（五）綜上所述，原告依據保險代位及侵權行為之法律關係，請
      求被告應給付原告9,860元及自起訴狀繕本送達被告之翌
      日（即111年8月10日）起至清償日止，按週年利率百分之
      5計算之利息，為有理由，應予准許。
四、本件依民事訴訟法第436條之20規定，應依職權宣告假執行
    。另依民事訴訟法第436條之23、第436條、第392條第2項規
    定，依職權酌定相當之擔保金額，宣告被告預供擔保而免為
    假執行。
五、本件依民事訴訟法第78條、第436條之19條第1項規定，確定
    其訴訟費用額為第一審裁判費1,000元，應由被告負擔。
中　　華　　民　　國　　111 　年　　12　　月　　21　　日
                  沙鹿簡易庭  法  官  賴秀雯
以上正本係照原本作成。
如不服本判決，應於送達後20日內，以判決違背法令為理由，向
本院提出上訴狀並表明上訴理由（上訴理由應表明一、原判決所
違背之法令及其具體內容；二、依訴訟資料可認為原判決有違背
法令之具體事實），如於本判決宣示後送達前提起上訴者，應於
判決送達後20日內補提上訴理由書（須附繕本）。如委任律師提
起上訴者，應一併繳納上訴審裁判費。
中　　華　　民　　國　　111 　年　　12　　月　　21　　日
                              書記官  陳任鈞